【裁判字號】    97,交簡上,31
【裁判日期】    970715
【裁判案由】    公共危險
【裁判全文】
臺灣彰化地方法院刑事判決            97年度交簡上字第31號
上  訴  人
即  被  告  甲○○
上列上訴人因公共危險案件，不服本院彰化簡易庭九十七年度彰
交簡字第二一三號中華民國九十七年四月二十二日第一審簡易判
決（原聲請簡易判決處刑案號：九十七年度偵字第二二二七號）
，提起上訴，本院管轄之第二審合議庭判決如下：
    主  文
上訴駁回。
    事實及理由
一、本案經本院審理結果，認第一審判決認事用法及量刑均無不
    當，應予維持，並引用第一審判決書記載之事實、證據及理
    由（如附件）。
二、本件上訴人即被告甲○○（以下簡稱被告）上訴意旨略以：
    被告事後已與被害人賴郁君達成和解，此有彰化縣鹿港鎮調
    解委員會調解書一份在卷可稽，原審未予詳查，遽以論罪科
    刑，以致量刑顯屬過重，為此提起上訴，請求撤銷原判決，
    另為較輕之處罰或為緩刑之諭知等語。
三、按道路交通安全規則第一百十四條第二款規定，汽車駕駛人
    飲酒後吐氣所含酒精成份（即濃度）超過每公升零點二五毫
    克以上者，不得駕車，即是基於酒精對人體中樞神經系統有
    麻醉作用，為維護安全駕駛，而為之禁止規定。又按刑法第
    一百八十五條之三所稱服用酒類或其他相類之物，不能安全
    駕駛動力交通工具之公共危險條款，則屬抽象危險犯之規定
    ，此種抽象危險犯係伴隨飲酒過量駕車之行為而當然成立。
    換言之，只需客觀上有此種行為出現，危險即視為存在，是
    否果真肇事，並不影響公共危險罪責之成立，然如確實因之
    駕車肇事，其刑責之明顯性，自更不待言。又參考德國、美
    國之認定標準，對於酒精濃度呼氣已達每公升零點五五毫克
    或血液濃度達百分之零點一一以上，肇事率為一般正常人之
    十倍，認為已達「不能安全駕駛」之標準；至於上揭數值以
    下之行為，如輔以其他客觀事實得作為「不能安全駕駛」之
    判斷，亦認為應依刑法第一百八十五條之三之規定移送，法
    務部八十八年五月十八日法八八檢字第００一六六九號函亦
    採斯旨。而本件被告經施以抽血檢驗酒精濃度測試結果其血
    液中酒精濃度達一九九ｍｇ／ｄｌ（相當於呼氣中酒精濃度
    每公升０點九九毫克），此有財團法人彰化基督教醫院鹿基
    分院檢驗醫學科快速藥物及毒物檢驗報告單一份在卷可稽，
    且被告係於酒後騎乘機車，沿彰化縣福興鄉○○道由南往北
    方向行駛，至與中正路口處，欲左轉中正路，而碰撞由被害
    人賴郁君所駕駛沿中正路東往西方向行駛內側車道之自小客
    車之左後車身，足認被告顯係因酒後注意力減退無法正常操
    控致發生車禍，又被告於查獲後、測試或訊問過程有嘔吐之
    情事，此有刑法第一百八十五條之三案件測試觀察紀錄表一
    份在卷可稽，足認被告顯係酒後注意力減退，操控能力顯著
    降低致不能安全駕駛之情形，是以被告服用酒類不能安全駕
    駛動力交通工具而駕駛之犯行事證已臻明確，洵堪認定。
四、本件原審認被告所犯刑法第一百八十五條之三服用酒類不能
    安全駕駛動力交通工具而駕駛之事證已臻明確，並審酌被告
    犯案情節，被告酒後駕車行駛於道路上，造成自己及他人生
    命、身體、財產極大之危險，自不宜輕判，據以論罪科刑，
    判處被告拘役四十日，並諭知易科罰金之折算標準，核無違
    誤或不當，是以上訴人指摘原判決量刑過重，請求撤銷原判
    決，難認有理由，應予駁回其上訴。又被告前雖未曾受有期
    徒刑以上刑之宣告，此有臺灣彰化地方法院檢察署刑案資料
    查註紀錄表一紙在卷可稽，惟本院審酌被告酒後駕車行駛於
    道路上，造成自己及他人生命、身體、財產極大之危險，及
    其犯案之情狀，認不宜宣告緩刑，附此敘明。
據上論斷，應依刑事訴訟法第四百五十五條之一第一項、第三項
、第三百七十三條、第三百六十八條，判決如主文。
本案經檢察官張聖傳到庭執行職務。
中    華    民    國    97    年    7     月    15    日
                        臺灣彰化地方法院刑事第二庭
                            審判長法官  石馨文
                            法      官  黃齡玉
                            法      官  尚安雅
以上正本證明與原本無異。
本件不得上訴。
中    華    民    國    97    年    7     月    16    日
                            書  記  官  洪年慶


司法院資訊處製作；財團法人民間司法改革基金會備份。
